臺灣高等法院刑事裁定
110年度聲字第2437號
聲  請  人  臺灣高等檢察署檢察官
受  刑  人  廖本義



上列聲請人因受刑人數罪併罰有二裁判以上，聲請定其應執行之
刑（聲請案號：臺灣高等檢察署110年度執聲字第1069號），本
院裁定如下：
    主  文
廖本義犯如附表所示各罪所處之有期徒刑，應執行有期徒刑柒年
肆月。
    理  由
一、聲請意旨略以：受刑人廖本義因違反貪污治罪條例等數罪，
    先後經判決確定如附表，應依刑法第53條及第51條第5款之
    規定，定其應執行之刑，爰依刑事訴訟法第477條第1項之規
    定聲請定應執行之刑等語。
二、按裁判確定前犯數罪者，併合處罰之；數罪併罰有二裁判以
    上者，應依刑法第51條之規定定其應執行之刑；宣告多數有
    期徒刑者，於各刑中之最長期以上，各刑合併之刑期以下，
    定其刑期，但不得逾30年，刑法第50條第1項、第53條、第5
    1條第5款分別定有明文。
三、經查：受刑人犯如附表所示之34罪，前經臺灣宜蘭地方法院
    及本院分別判處如附表所示之刑，均經確定在案（聲請書誤
    載部分更正如附表所示），均經確定在案（聲請書誤載部分
    更正如附表所示），且如附表編號2至34所示之罪均為如附
    表編號1所示之裁判確定前所犯，此有本院被告前案紀錄表
    及上開刑事判決在卷可稽。其中受刑人所犯如附表編號1至2
    所示之罪所處之刑均得易科罰金，如附表編號3至34所示之
    罪所處之刑則均不得易科罰金，原不得合併定應執行刑。然
    受刑人業已請求檢察官就附表所示34罪合併聲請定應執行刑
    ，此有臺灣宜蘭地方法院檢察署依民國102年1月25日修正施
    行之刑法第50條調查受刑人是否聲請定應執行刑調查表在卷
    可稽（見本院卷第9頁），合於刑法第50條第2項之規定，檢
    察官就附表所示各罪所處之有期徒刑，聲請合併定應執行刑
    ，本院審核認聲請為正當。爰審酌受刑人所犯如附表所示之
    34罪，分別為非法持有刀械罪、非法持有可發射子彈具殺傷
    力之槍枝罪、使用車輛搬運贓物、結夥2人以上竊取森林主
    產物罪、對於公務員違背職務行為交付賄賂罪，其中如附表
    編號4至32所示之罪均為使用車輛搬運贓物、結夥2人以上竊
    取森林主產物罪，其犯罪類型、行為態樣、手段、動機及所
    侵害法益均相似，且部分犯罪時間僅相隔1至3日，彼此間之
    責任非難重複程度甚高，與如附表編號1至3所示之違反槍砲
    彈藥刀械管制條例相關犯罪，如附表編號33、34所示之對於
    公務員違背職務行為交付賄賂罪，其等犯罪類型、行為態樣
    、手段及動機均不相同，各罪間之責任非難重複程度較低，
    兼衡受刑人犯如附表編號1至2所示之罪，曾經臺灣宜蘭地方
    法院判決定執行刑為有期徒刑3月，如附表編號33至34所示
    之罪，曾經本院判決定執行刑為有期徒刑1年2月確定等情，
    而為整體非難評價後，爰應定其應執行刑為有期徒刑7年4月
    。
據上論斷，應依刑事訴訟法第477條第1項，刑法第50條第2項、
第53條、第51條第5款，裁定如主文。
中　　華　　民　　國　　110 　年　　6 　　月　　30　　日
　　　　　　　  　刑事第二十三庭審判長法　官  許永煌
　　　　　　　　　　　　　　　　　    法　官  黃美文
　　　　　　　　　　　　　　　　　    法　官  雷淑雯
以上正本證明與原本無異。
如不服本裁定，應於收受送達後5日內向本院提出抗告狀。
                                      書記官  林立柏
中　　華　　民　　國　　110 　年　　7 　　月　　1 　　日
附表
編            號  1 2 3 罪            名  非法持有刀械 非法持有刀械 非法持有可發射子彈具殺傷力之槍枝 宣     告     刑  有期徒刑2月，如易科罰金，以新臺幣1仟元折算1日。 有期徒刑2月，如易科罰金，以新臺幣1仟元折算1日。 有期徒刑3年，併科罰金新臺幣30,000元，罰金如易服勞役，以新臺幣1仟元折算1日 犯   罪  日   期  98年12月間至102年1月29日 101年12月間至102年1月29日 99年12月間至102年1月29日 偵查（自訴）機關 年  度   案  號  臺灣宜蘭地方檢察署102年度偵字第284、589、942、943、1376、1903、2226號；移送併辦案號：臺灣宜蘭地方檢察署102年度偵字第2402、2856、2857、2858號   最  後 事實審 法    院 臺灣宜蘭地方法院      臺灣宜蘭地方法院      臺灣高等法院  案    號 102年度矚重訴字第2號 102年度矚重訴字第2號 104年度原矚上重訴字第1號  判決日期 104年2月13日 104年2月13日 105年3月29日 確  定 判  決 法    院 臺灣宜蘭地方法院      臺灣宜蘭地方法院      最高法院  案    號 102年度矚重訴字第2號 102年度矚重訴字第2號 106年度台上字第185號  確定日期 104年5月28日(撤回上訴) 104年5月28日(撤回上訴) 106年12月27日 備            註  臺灣宜蘭地方檢察署107年度執字第263號 臺灣宜蘭地方檢察署107年度執字第263號 臺灣宜蘭地方檢察署107年度執字第262號   編號1至2經臺灣宜蘭地方法院102年度矚重訴字第2號定應執行有期徒刑3月。   

編            號  4 5 6 罪            名  使用車輛搬運贓物、結夥2人以上竊取森林主產物 使用車輛搬運贓物、結夥2人以上竊取森林主產物 使用車輛搬運贓物、結夥2人以上竊取森林主產物 宣     告     刑  有期徒刑10月，併科罰金新臺幣224,000元，罰金如易服勞役，以新臺幣1仟元折算1日 有期徒刑10月，併科罰金新臺幣240,000元，罰金如易服勞役，以新臺幣1仟元折算1日 有期徒刑10月，併科罰金新臺幣72,000元，罰金如易服勞役，以新臺幣1仟元折算1日 犯   罪  日   期  101年8月15日 101年8月17日 101年8月21日 偵查（自訴）機關 年  度   案  號  臺灣宜蘭地方檢察署102年度偵字第284、589、942、943、1376、1903、2226號；移送併辦案號：臺灣宜蘭地方檢察署102年度偵字第2402、2856、2857、2858號   最  後 事實審 法    院 臺灣高等法院 臺灣高等法院 臺灣高等法院  案    號 104年度原矚上重訴字第1號 104年度原矚上重訴字第1號 104年度原矚上重訴字第1號  判決日期 105年3月29日 105年3月29日 105年3月29日 確  定 判  決 法    院 最高法院 最高法院 最高法院  案    號 106年度台上字第185號 106年度台上字第185號 106年度台上字第185號  確定日期 106年12月27日 106年12月27日 106年12月27日 備            註  臺灣宜蘭地方檢察署107年度執字第262號 臺灣宜蘭地方檢察署107年度執字第262號 臺灣宜蘭地方檢察署107年度執字第262號 

編            號  7 8 9 罪            名  使用車輛搬運贓物、結夥2人以上竊取森林主產物 使用車輛搬運贓物、結夥2人以上竊取森林主產物 使用車輛搬運贓物、結夥2人以上竊取森林主產物 宣     告     刑  有期徒刑10月，併科罰金新臺幣240,000元，罰金如易服勞役，以新臺幣1仟元折算1日 有期徒刑10月，併科罰金新臺幣240,000元，罰金如易服勞役，以新臺幣1仟元折算1日 有期徒刑10月，併科罰金新臺幣240,000元，罰金如易服勞役，以新臺幣1仟元折算1日 犯   罪  日   期  101年8月31日 101年9月1日 101年9月3日 偵查（自訴）機關 年  度   案  號  臺灣宜蘭地方檢察署102年度偵字第284、589、942、943、1376、1903、2226號；移送併辦案號：臺灣宜蘭地方檢察署102年度偵字第2402、2856、2857、2858號   最  後 事實審 法    院 臺灣高等法院 臺灣高等法院 臺灣高等法院  案    號 104年度原矚上重訴字第1號 104年度原矚上重訴字第1號 104年度原矚上重訴字第1號  判決日期 105年3月29日 105年3月29日 105年3月29日 確  定 判  決 法    院 最高法院 最高法院 最高法院  案    號 106年度台上字第185號 106年度台上字第185號 106年度台上字第185號  確定日期 106年12月27日 106年12月27日 106年12月27日 備            註  臺灣宜蘭地方檢察署107年度執字第262號 臺灣宜蘭地方檢察署107年度執字第262號 臺灣宜蘭地方檢察署107年度執字第262號 

編            號  10 11 12 罪            名  使用車輛搬運贓物、結夥2人以上竊取森林主產物 使用車輛搬運贓物、結夥2人以上竊取森林主產物 使用車輛搬運贓物、結夥2人以上竊取森林主產物 宣     告     刑  有期徒刑10月，併科罰金新臺幣240,000元，罰金如易服勞役，以新臺幣1仟元折算1日 有期徒刑10月，併科罰金新臺幣480,000元，罰金如易服勞役，以新臺幣1仟元折算1日 有期徒刑10月，併科罰金新臺幣72,000元，罰金如易服勞役，以新臺幣1仟元折算1日 犯   罪  日   期  101年9月11日 101年9月13日 101年9月16日 偵查（自訴）機關 年  度   案  號  臺灣宜蘭地方檢察署102年度偵字第284、589、942、943、1376、1903、2226號；移送併辦案號：臺灣宜蘭地方檢察署102年度偵字第2402、2856、2857、2858號   最  後 事實審 法    院 臺灣高等法院 臺灣高等法院 臺灣高等法院  案    號 104年度原矚上重訴字第1號 104年度原矚上重訴字第1號 104年度原矚上重訴字第1號  判決日期 105年3月29日 105年3月29日 105年3月29日 確  定 判  決 法    院 最高法院 最高法院 最高法院  案    號 106年度台上字第185號 106年度台上字第185號 106年度台上字第185號  確定日期 106年12月27日 106年12月27日 106年12月27日 備            註  臺灣宜蘭地方檢察署107年度執字第262號 臺灣宜蘭地方檢察署107年度執字第262號 臺灣宜蘭地方檢察署107年度執字第262號 

編            號  13 14 15 罪            名  使用車輛搬運贓物、結夥2人以上竊取森林主產物 使用車輛搬運贓物、結夥2人以上竊取森林主產物 使用車輛搬運贓物、結夥2人以上竊取森林主產物 宣     告     刑  有期徒刑10月，併科罰金新臺幣240,000元，罰金如易服勞役，以新臺幣1仟元折算1日 有期徒刑10月，併科罰金新臺幣240,000元，罰金如易服勞役，以新臺幣1仟元折算1日 有期徒刑10月，併科罰金新臺幣240,000元，罰金如易服勞役，以新臺幣1仟元折算1日 犯   罪  日   期  101年9月19日 101年9月21日 101年9月22日 偵查（自訴）機關 年  度   案  號  臺灣宜蘭地方檢察署102年度偵字第284、589、942、943、1376、1903、2226號；移送併辦案號：臺灣宜蘭地方檢察署102年度偵字第2402、2856、2857、2858號   最  後 事實審 法    院 臺灣高等法院 臺灣高等法院 臺灣高等法院  案    號 104年度原矚上重訴字第1號 104年度原矚上重訴字第1號 104年度原矚上重訴字第1號  判決日期 105年3月29日 105年3月29日 105年3月29日 確  定 判  決 法    院 最高法院 最高法院 最高法院  案    號 106年度台上字第185號 106年度台上字第185號 106年度台上字第185號  確定日期 106年12月27日 106年12月27日 106年12月27日 備            註  臺灣宜蘭地方檢察署107年度執字第262號 臺灣宜蘭地方檢察署107年度執字第262號 臺灣宜蘭地方檢察署107年度執字第262號 

編            號  16 17 18 罪            名  使用車輛搬運贓物、結夥2人以上竊取森林主產物 使用車輛搬運贓物、結夥2人以上竊取森林主產物 使用車輛搬運贓物、結夥2人以上竊取森林主產物 宣     告     刑  有期徒刑10月，併科罰金新臺幣218,400元，罰金如易服勞役，以新臺幣1仟元折算1日 有期徒刑10月，併科罰金新臺幣398,400元，罰金如易服勞役，以新臺幣1仟元折算1日 有期徒刑10月，併科罰金新臺幣228,000元，罰金如易服勞役，以新臺幣1仟元折算1日 犯   罪  日   期  101年9月29日 101年10月11日 101年10月29日 偵查（自訴）機關 年  度   案  號  臺灣宜蘭地方檢察署102年度偵字第284、589、942、943、1376、1903、2226號；移送併辦案號：臺灣宜蘭地方檢察署102年度偵字第2402、2856、2857、2858號   最  後 事實審 法    院 臺灣高等法院 臺灣高等法院 臺灣高等法院  案    號 104年度原矚上重訴字第1號 104年度原矚上重訴字第1號 104年度原矚上重訴字第1號  判決日期 105年3月29日 105年3月29日 105年3月29日 確  定 判  決 法    院 最高法院 最高法院 最高法院  案    號 106年度台上字第185號 106年度台上字第185號 106年度台上字第185號  確定日期 106年12月27日 106年12月27日 106年12月27日 備            註  臺灣宜蘭地方檢察署107年度執字第262號 臺灣宜蘭地方檢察署107年度執字第262號 臺灣宜蘭地方檢察署107年度執字第262號 

編            號  19 20 21 罪            名  使用車輛搬運贓物、結夥2人以上竊取森林主產物 使用車輛搬運贓物、結夥2人以上竊取森林主產物 使用車輛搬運贓物、結夥2人以上竊取森林主產物 宣     告     刑  有期徒刑10月，併科罰金新臺幣448,800元，罰金如易服勞役，以新臺幣1仟元折算1日 有期徒刑10月，併科罰金新臺幣472,800元，罰金如易服勞役，以新臺幣1仟元折算1日 有期徒刑10月，併科罰金新臺幣2,745,600元，罰金如易服勞役，以新臺幣1仟元折算1日 犯   罪  日   期  101年11月1日 101年11月18日 101年11月21日 偵查（自訴）機關 年  度   案  號  臺灣宜蘭地方檢察署102年度偵字第284、589、942、943、1376、1903、2226號；移送併辦案號：臺灣宜蘭地方檢察署102年度偵字第2402、2856、2857、2858號   最  後 事實審 法    院 臺灣高等法院 臺灣高等法院 臺灣高等法院  案    號 104年度原矚上重訴字第1號 104年度原矚上重訴字第1號 104年度原矚上重訴字第1號  判決日期 105年3月29日 105年3月29日 105年3月29日 確  定 判  決 法    院 最高法院 最高法院 最高法院  案    號 106年度台上字第185號 106年度台上字第185號 106年度台上字第185號  確定日期 106年12月27日 106年12月27日 106年12月27日 備            註  臺灣宜蘭地方檢察署107年度執字第262號 臺灣宜蘭地方檢察署107年度執字第262號 臺灣宜蘭地方檢察署107年度執字第262號 

編            號  22 23 24 罪            名  使用車輛搬運贓物、結夥2人以上竊取森林主產物 使用車輛搬運贓物、結夥2人以上竊取森林主產物 使用車輛搬運贓物、結夥2人以上竊取森林主產物 宣     告     刑  有期徒刑10月，併科罰金新臺幣3,328,800元，罰金如易服勞役，以新臺幣1仟元折算1日 有期徒刑10月，併科罰金新臺幣633,600元，罰金如易服勞役，以新臺幣1仟元折算1日 有期徒刑10月，併科罰金新臺幣760,800元，罰金如易服勞役，以新臺幣1仟元折算1日 犯   罪  日   期  101年11月22日 101年11月25日 101年11月30日 偵查（自訴）機關 年  度   案  號  臺灣宜蘭地方檢察署102年度偵字第284、589、942、943、1376、1903、2226號；移送併辦案號：臺灣宜蘭地方檢察署102年度偵字第2402、2856、2857、2858號   最  後 事實審 法    院 臺灣高等法院 臺灣高等法院 臺灣高等法院  案    號 104年度原矚上重訴字第1號 104年度原矚上重訴字第1號 104年度原矚上重訴字第1號  判決日期 105年3月29日 105年3月29日 105年3月29日 確  定 判  決 法    院 最高法院 最高法院 最高法院  案    號 106年度台上字第185號 106年度台上字第185號 106年度台上字第185號  確定日期 106年12月27日 106年12月27日 106年12月27日 備            註  臺灣宜蘭地方檢察署107年度執字第262號 臺灣宜蘭地方檢察署107年度執字第262號 臺灣宜蘭地方檢察署107年度執字第262號 

編            號  25 26 27 罪            名  使用車輛搬運贓物、結夥2人以上竊取森林主產物 使用車輛搬運贓物、結夥2人以上竊取森林主產物 使用車輛搬運贓物、結夥2人以上竊取森林主產物 宣     告     刑  有期徒刑10月，併科罰金新臺幣1,077,600元，罰金如易服勞役，以新臺幣1仟元折算1日 有期徒刑10月，併科罰金新臺幣2,397,600元，罰金如易服勞役，以新臺幣1仟元折算1日 有期徒刑10月，併科罰金新臺幣240,000元，罰金如易服勞役，以新臺幣1仟元折算1日 犯   罪  日   期  101年12月5日 101年12月6日 101年12月15日 偵查（自訴）機關 年  度   案  號  臺灣宜蘭地方檢察署102年度偵字第284、589、942、943、1376、1903、2226號；移送併辦案號：臺灣宜蘭地方檢察署102年度偵字第2402、2856、2857、2858號   最  後 事實審 法    院 臺灣高等法院 臺灣高等法院 臺灣高等法院  案    號 104年度原矚上重訴字第1號 104年度原矚上重訴字第1號 104年度原矚上重訴字第1號  判決日期 105年3月29日 105年3月29日 105年3月29日 確  定 判  決 法    院 最高法院 最高法院 最高法院  案    號 106年度台上字第185號 106年度台上字第185號 106年度台上字第185號  確定日期 106年12月27日 106年12月27日 106年12月27日 備            註  臺灣宜蘭地方檢察署107年度執字第262號 臺灣宜蘭地方檢察署107年度執字第262號 臺灣宜蘭地方檢察署107年度執字第262號 

編            號  28 29 30 罪            名  使用車輛搬運贓物、結夥2人以上竊取森林主產物 使用車輛搬運贓物、結夥2人以上竊取森林主產物 使用車輛搬運贓物、結夥2人以上竊取森林主產物 宣     告     刑  有期徒刑10月，併科罰金新臺幣448,800元，罰金如易服勞役，以新臺幣1仟元折算1日 有期徒刑10月，併科罰金新臺幣712,800元，罰金如易服勞役，以新臺幣1仟元折算1日 有期徒刑10月，併科罰金新臺幣3,206,400元，罰金如易服勞役，以新臺幣1仟元折算1日 犯   罪  日   期  101年12月18日 101年12月23日 101年12月31日 偵查（自訴）機關 年  度   案  號  臺灣宜蘭地方檢察署102年度偵字第284、589、942、943、1376、1903、2226號；移送併辦案號：臺灣宜蘭地方檢察署102年度偵字第2402、2856、2857、2858號   最  後 事實審 法    院 臺灣高等法院 臺灣高等法院 臺灣高等法院  案    號 104年度原矚上重訴字第1號 104年度原矚上重訴字第1號 104年度原矚上重訴字第1號  判決日期 105年3月29日 105年3月29日 105年3月29日 確  定 判  決 法    院 最高法院 最高法院 最高法院  案    號 106年度台上字第185號 106年度台上字第185號 106年度台上字第185號  確定日期 106年12月27日 106年12月27日 106年12月27日 備            註  臺灣宜蘭地方檢察署107年度執字第262號 臺灣宜蘭地方檢察署107年度執字第262號 臺灣宜蘭地方檢察署107年度執字第262號 

編            號  31 32 33 罪            名  使用車輛搬運贓物、結夥2人以上竊取森林主產物 使用車輛搬運贓物、結夥2人以上竊取森林主產物 對於公務員違背職務行為交付賄賂 宣     告     刑  有期徒刑10月，併科罰金新臺幣448,800元，罰金如易服勞役，以新臺幣1仟元折算1日 有期徒刑10月，併科罰金新臺幣3,194,400元，罰金如易服勞役，以新臺幣1仟元折算1日 有期徒刑8月 犯   罪  日   期  102年1月1日 102年1月2日 101年10月11日 偵查（自訴）機關 年  度   案  號  臺灣宜蘭地方檢察署102年度偵字第284、589、942、943、1376、1903、2226號；移送併辦案號：臺灣宜蘭地方檢察署102年度偵字第2402、2856、2857、2858號   最  後 事實審 法    院 臺灣高等法院 臺灣高等法院 臺灣高等法院  案    號 104年度原矚上重訴字第1號 104年度原矚上重訴字第1號 107年度原重矚上更一字第1號  判決日期 105年3月29日 105年3月29日 109年6月30日 確  定 判  決 法    院 最高法院 最高法院 臺灣高等法院  案    號 106年度台上字第185號 106年度台上字第185號 107年度原重矚上更一字第1號  確定日期 106年12月27日 106年12月27日 109年7月31日 備            註  臺灣宜蘭地方檢察署107年度執字第262號 臺灣宜蘭地方檢察署107年度執字第262號 臺灣宜蘭地方檢察署109年度執字第2038號     編號33至34經臺灣高等法院107年度原重矚上更一字第1號定應執行有期徒刑1年2月。 

編            號  34      （本欄空白）      （本欄空白） 罪            名  對於公務員違背職務行為交付賄賂      （本欄空白）      （本欄空白） 宣     告     刑  有期徒刑8月      （本欄空白）      （本欄空白） 犯   罪  日   期  101年12月間某日      （本欄空白）      （本欄空白） 偵查（自訴）機關 年  度   案  號  臺灣宜蘭地方檢察署102年度偵字第284、589、942、943、1376、1903、2226號；移送併辦案號：臺灣宜蘭地方檢察署102年度偵字第2402、2856、2857、2858號      （本欄空白）      （本欄空白） 最  後 事實審 法    院 臺灣高等法院      （本欄空白）      （本欄空白）  案    號 107年度原重矚上更一字第1號      （本欄空白）      （本欄空白）  判決日期 109年6月30日      （本欄空白）      （本欄空白） 確  定 判  決 法    院 臺灣高等法院      （本欄空白）      （本欄空白）  案    號 107年度原重矚上更一字第1號      （本欄空白）      （本欄空白）  確定日期 109年7月31日      （本欄空白）      （本欄空白） 備            註  臺灣宜蘭地方檢察署109年度執字第2038號      （本欄空白）      （本欄空白）   編號33至34經臺灣高等法院107年度原重矚上更一字第1號定應執行有期徒刑1年2月。      （本欄空白）      （本欄空白）